臺灣高等法院刑事裁定
110年度聲字第3103號
聲  請  人  臺灣高等檢察署檢察官
受  刑  人  宋承恩



上列聲請人因受刑人數罪併罰有二裁判以上，聲請定其應執行之
刑（聲請案號：臺灣高等檢察署110年度執聲字第1301號），本
院裁定如下：
    主  文
宋承恩犯如附表所示各罪所處之刑，應執行有期徒刑參年捌月。
    理  由
一、聲請意旨略以：受刑人宋承恩因詐欺等罪，先後經判決確定
    如附表，應依刑法第53條、第51條第5款之規定，定其應執
    行之刑，爰依刑事訴訟法第477條第1項聲請裁定等語。
二、按裁判確定前犯數罪者，併合處罰之；數罪併罰有二裁判以
    上者，應依刑法第51條之規定定其應執行之刑；宣告多數有
    期徒刑者，於各刑中之最長期以上，各刑合併之刑期以下，
    定其刑期，刑法第50條第1項、第53條、第51條第5款分別定
    有明文。 　　
三、經查，受刑人宋承恩因詐欺等案件，經臺灣臺北地方法院、
    臺灣士林地方法院及本院先後判處如附表所示之刑分別確定
    在案。茲因檢察官就受刑人所犯如附表編號1至編號13所示
    之刑（均不得易科罰金之刑)聲請定其應執行之刑，本院為
    上開案件最後事實審法院，審核認其聲請正當。再者，受刑
    人所犯附表編號1、2所示之罪，前經臺灣臺北地方法院以10
    8年度審訴字第1053號判處應執行有期徒刑1年6月確定；附
    表編號1至3所示之罪，前經臺灣士林地方法院以109年度聲
    字第1063號裁定應執行有期徒刑2年確定；附表編號4至13所
    示之罪，前經本院110年度上訴字第225號判處應執行有期徒
    刑2年2月確定，有本院被告前案紀錄表附卷可稽，則參照前
    揭說明，本院就附表所示各罪再定應執行刑時，自應受上開
    裁定所定應執行刑，與其他判決宣告刑總和之內部界限所拘
    束。爰依前揭法條規定及實務見解，並參酌上開各罪宣告刑
    總和上限、各刑中最長期，審酌受刑人犯罪情節及行為次數
    ，就其所犯前揭各罪為整體非難評價，定如主文所示之應執
    行刑。
據上論斷，應依刑事訴訟法第477條第1項，刑法第50條第1項前
段、第53條、第51條第5款，裁定如主文。　　
中　　華　　民　　國　　110 　年　　8 　　月　　6 　　日
                  刑事第七庭    審判長法　官  孫惠琳
                                      法　官  連雅婷
                                      法　官  張育彰
以上正本證明與原本無異。
如不服本裁定，應於收受送達後5 日內向本院提出抗告狀。
                                      書記官  蔡麗春
中　　華　　民　　國　　110 　年　　8 　　月　　6 　　日














附表：
編號  1 2 3 罪名  詐欺 詐欺 詐欺 宣告刑  有期徒刑1年1月 有期徒刑1年2月 有期徒刑1年1月 犯罪日期  108年8月1日下午6時13分至18分間 108年8月12日下午1時許 108年8月13日上午11時42分至108年8月14日凌晨0時42分 偵查機關年度案號  臺北地檢108年度偵字第20821號等 臺北地檢108年度偵字第20821號等 士林地檢108年度偵字第12917號等 最後事實審 法院 臺灣臺北地方法院  臺灣臺北地方法院  臺灣士林地方法院   案號 108年度審訴字第1053號  108年度審訴字第1053號  108年度金訴字第163號  判決日期 109年3月23日 109年3月23日 109年5月21日 確定判決 法院 臺灣臺北地方法院  臺灣臺北地方法院  臺灣士林地方法院   案號 108年度審訴字第1053號 108年度審訴字第1053號 108年度金訴字第163號  確定日期 109年6月30日 109年6月30日 109年6月30日 是否為得易科罰金之案件  否 否 否 備註  臺北地檢109年度執字第4259號 編號1至2經臺灣臺北地方法院以108年度審訴字第1053號判決定應執行有期徒刑1年6月     編號1至3經臺灣士林地方法院以109年度聲字第1063號裁定應執行有期徒刑2年   













編號  4 5 6 罪名  詐欺 詐欺 詐欺 宣告刑  有期徒刑1年1月 有期徒刑1年1月 有期徒刑1年 犯罪日期  108年8月1日17時29分至17時57分許 108年8月1日18時30分至18時51分許 108年8月1日19時21分許 偵查機關年度案號  臺北地檢108年度偵字第24894號 臺北地檢108年度偵字第24894號 臺北地檢108年度偵字第24894號 最後事實審 法院 臺灣高等法院  臺灣高等法院  臺灣高等法院   案號 110年度上訴字第225號  110年度上訴字第225號  110年度上訴字第225號   判決日期 110年5月13日 110年5月13日 110年5月13日 確定判決 法院 臺灣高等法院  臺灣高等法院  臺灣高等法院   案號 110年度上訴字第225號  110年度上訴字第225號 110年度上訴字第225號  確定日期 110年6月22日 110年6月22日 110年6月22日 是否為得易科罰金之案件  否 否 否 備註  臺北地檢110年度執字第3307號     編號4至13經本院110年度上訴字第225號判決定應執行有期徒刑2年2月   














編號  7 8 9 罪名  詐欺 詐欺 詐欺 宣告刑  有期徒刑1年2月 有期徒刑1年2月 有期徒刑1年 犯罪日期  108年8月1日20時8分至20時13分許 108年8月1日21時6分至21時53分許 108年8月1日22時5分至22時6分許 偵查機關年度案號  臺北地檢108年度偵字第24894號 臺北地檢108年度偵字第24894號 臺北地檢108年度偵字第24894號 最後事實審 法院 臺灣高等法院  臺灣高等法院  臺灣高等法院   案號 110年度上訴字第225號  110年度上訴字第225號  110年度上訴字第225號   判決日期 110年5月13日 110年5月13日 110年5月13日 確定判決 法院 臺灣高等法院  臺灣高等法院  臺灣高等法院   案號 110年度上訴字第225號  110年度上訴字第225號 110年度上訴字第225號  確定日期 110年6月22日 110年6月22日 110年6月22日 是否為得易科罰金之案件  否 否 否 備註  臺北地檢110年度執字第3307號     編號4至13經本院110年度上訴字第225號判決定應執行有期徒刑2年2月   













編號  10 11 12 罪名  詐欺 詐欺 詐欺 宣告刑  有期徒刑1年 有期徒刑1年 有期徒刑1年 犯罪日期  108年8月1日18時31分至18時42分許 108年8月2日14時44分至14時45分許 108年8月2日14時48分許 偵查機關年度案號  臺北地檢108年度偵字第24894號 臺北地檢108年度偵字第24894號 臺北地檢108年度偵字第24894號 最後事實審 法院 臺灣高等法院  臺灣高等法院  臺灣高等法院   案號 110年度上訴字第225號  110年度上訴字第225號  110年度上訴字第225號   判決日期 110年5月13日 110年5月13日 110年5月13日 確定判決 法院 臺灣高等法院  臺灣高等法院  臺灣高等法院   案號 110年度上訴字第225號  110年度上訴字第225號 110年度上訴字第225號  確定日期 110年6月22日 110年6月22日 110年6月22日 是否為得易科罰金之案件  否 否 否 備註  臺北地檢110年度執字第3307號     編號4至13經本院110年度上訴字第225號判決定應執行有期徒刑2年2月   















編號  13   罪名  詐欺   宣告刑  有期徒刑1年   犯罪日期  108年8月2日16時23分許   偵查機關年度案號  臺北地檢108年度偵字第24894號   最後事實審 法院 臺灣高等法院     案號 110年度上訴字第225號     判決日期 110年5月13日   確定判決 法院 臺灣高等法院     案號 110年度上訴字第225號     確定日期 110年6月22日   是否為得易科罰金之案件  否   備註  臺北地檢110年度執字第3307號     編號4至13經本院110年度上訴字第225號判決定應執行有期徒刑2年2月